【裁判字號】    97,審訴,3235
【裁判日期】    971226
【裁判案由】    毒品危害防制條例
【裁判全文】
臺灣桃園地方法院刑事判決            97年度審訴字第3235號
公  訴  人  臺灣桃園地方法院檢察署檢察官
被      告  甲○○
上列被告因違反毒品危害防制條例案件，經檢察官提起公訴（97
年度毒偵字第4673、5111號），被告於本院準備程序進行中，就
被訴事實為有罪之陳述，經本院告知簡式審判程序意旨，並聽取
公訴人及被告之意見後，本院合議庭裁定改依簡式審判程序審理
，茲判決如下：
    主      文
甲○○施用第一級毒品，累犯，處有期徒刑拾月，扣案之注射針
筒支均沒收；又施用第二級毒品，累犯，處有期徒刑捌月，扣
案之玻璃球貳個均沒收；又施用第一級毒品，累犯，處有期徒刑
拾月；又施用第二級毒品，累犯，處有期徒刑捌月，扣案之第二
級毒品甲基安非他命壹包含袋（驗餘毛重零點貳陸伍公克）沒收
銷燬之，吸食器壹組沒收；應執行有期徒刑貳年捌月，扣案之第
二級毒品甲基安非他命壹包含袋（驗餘毛重零點貳陸伍公克）沒
收銷燬之，注射針筒支、玻璃球貳個、吸食器壹組均沒收。
    事實及理由
一、犯罪事實：
    緣甲○○於民國93年間因施用毒品案件，經本院以93年度毒
    聲字第19號裁定送觀察、勒戒後，認無繼續施用毒品傾向，
    於93年2 月3 日執行完畢釋放出所，並經臺灣桃園地方法院
    檢察署檢察官以93年度毒偵字第88號為不起訴處分確定；於
    上開觀察、勒戒執行完畢釋放後5 年內，又於94年間分別因
    施用第二級毒品、施用第一級毒品案件，經本院以94年度簡
    上字第261 號、以94年度訴字第1160號判決各判處有期徒刑
    5 月、6 月確定；另於93年間因竊盜案件，經本院以93年度
    易字第1339號判決判處有期徒刑1 年4 月確定；上揭3 罪刑
    接續執行，於96年2 月8 日因縮短刑期假釋出監併付保護管
    束，甫於96年7 月18日保護管束期滿假釋未經撤銷，視為已
    執行完畢（於本案構成累犯）。詎其猶不知悔改並戒除毒癮
    ，復分別基於施用第一、二級毒品之犯意，於97年8 月4 日
    晚間之某時，在其前位於桃園縣蘆竹鄉內厝村88之4 號之居
    所內，施用第一級毒品海洛因、第二級毒品甲基安非他命（
    起訴書誤載為安非他命）各1 次，嗣為警於97年8 月5 日晚
    間6 時30分許，在桃園縣蘆竹鄉○○街120 號前查獲，並扣
    得其所有而分別供施用第一、二級毒品所用之器具注射針筒
    3 支、玻璃球2 個及與施用毒品無關之夾鏈袋1 個；及於同
    年月26日晚間之某時，在上開居所內，施用第一級毒品海洛
    因、第二級毒品甲基安非他命（起訴書誤載為安非他命）各
    1 次，嗣為警於97年8 月27日下午2 時許，在桃園縣桃園市
    ○○路1518之2 號前查獲，並扣得其所有而預備供己施用之
    第二級毒品甲基安非他命1 包（毛重0.28公克，因鑑驗使用
    費失0.015 公克，驗餘毛重0.26 5公克，含與毒品無法析離
    之包裝袋1 個）及其所有而供施用第二級毒品所用之器具吸
    食器1 組。
二、證據名稱：
    (一)被告甲○○於本院審理中之自白。
    (二)桃園縣政府警察局被採尿人尿液暨毒品真實姓名與編號對
      照表及台灣檢驗科技股份有限公司濫用藥物檢驗報告（尿
      液部分）各2 份。
    (三)桃園縣政府警察局搜索扣押筆錄、扣押物品目錄表、扣押
      物品清單、扣案之注射針筒3 支、玻璃球2 個；桃園縣政
      府警察局保安警察隊扣押筆錄、扣押物品目錄表、桃園縣
      政府警察局扣押物品清單、扣案之第二級毒品甲基安非他
      命1 包（毛重0.28公克，因鑑驗使用費失0.015 公克，驗
      餘毛重0.265 公克，含與毒品無法析離之包裝袋1 個）、
      吸食器1 組及台灣檢驗科技股份有限公司濫用藥物檢驗報
      告（毒品部分）1 份。
    (四)臺灣高等法院被告前案紀錄表1 份。
三、附記事項：
    (一)扣案之第二級毒品甲基安非他命1 包，其中包裝袋部分，
      依現行檢驗方式乃以刮除方式為之，包裝袋上仍會摻殘若
      干毒品無法分離，應一體視為毒品部分，而依毒品危害防
      制條例第18條第1 項前段規定，宣告沒收銷燬之。至鑑驗
      費失之毒品部分，既已滅失，爰不另為沒收銷燬之宣告。
    (二)至扣案之夾鍊袋1 個，固為被告所有之物，惟與本件施用
      毒品犯行無關，業據被告於本院審理中供陳明確，且卷內
      亦查無積極證據足資證明該物與本件犯罪有關，亦非屬違
      禁物，爰不併為沒收之宣告。
四、應適用之法條：
    刑事訴訟法第299 條第1 項前段、第273 條之1 第1 項、第
    310 條之2 、第454 條第1 項，毒品危害防制條例第10條第
    1 項、第2 項、第18條第1 項前段，刑法第11條、第47條第
    1 項、第38條第1 項第2 款、第51條第5 款。
五、如不服本判決，得自收受送達之翌日起10日內向本院提出上
    訴狀（應附繕本），其未敘述上訴理由者，應於上訴期間屆
    滿後20日內補提理由書狀於本院，上訴於臺灣高等法院。
本案經檢察官丁俊成到庭執行職務。
中    華    民    國    97    年    12    月    26    日
                  刑事庭      法  官  林靜梅
以上正本證明與原本無異。
                              書記官  林韡婷
中    華    民    國    97    年    12    月    26    日
本案論罪科刑法條：
毒品危害防制條例第10條
施用第一級毒品者，處 6 月以上 5 年以下有期徒刑。
施用第二級毒品者，處 3 年以下有期徒刑。


司法院資訊處製作；財團法人民間司法改革基金會備份。
